Pablo Badilla Torrealba

Senior Machine Learning Engineer

pbadilla.torrealba@gmail.com



+56971396025



Github



Linkedin

ACERCA DE

Ingeniero con 5+ años de experiencia en desarrollo y productivización de sistemas basados en Ciencia de Datos, Machine Learning (ML) y Procesamiento de Lenguaje Natural (NLP) en diversos sectores, incluyendo retail, banca, software e investigación. Solidas habilidades de comunicación y gestión de proyectos.

EXPERIENCIA

WALMART CHILE | Senior Machine Learning Engineer

Mayo 2023 - Mayo 2024

- → Desarrollo y despliegue de modelo forecast de demanda de call-center.
- → Desarrollo y despliegue modelo Customer Lifetime Value (CLTV).
- → Reimplementación y despliegue de modelo de simulación de tiempos en colas MM1/MMS.

BCI | DATA SCIENTIST

Febrero 2023 - Abril 2023

→ Desarrollo de features basadas en transacciones bancarias para modelos de evaluación de riesgo crediticio.

CENTRO NACIONAL DE INTELIGENCIA ARTIFICIAL | MACHINE LEARNING

Engineer

Enero 2022 - Enero 2023

→ Desarrollo y despliegue de modelo de Machine Learning para incorporar preferencias de los usuarios en Vehicle Routing Problem (VRP).

KWIYX SPA - FREELANCE | DESARROLLADOR FULL STACK & DATA SCIENTIST

Marzo 2019 - Enero 2021

- → Desarrollo front-end app inversión inmobiliaria.
- → Desarrollo full-stack de aplicación para la gestión de recursos humanos en hospitales en pandemia basado en modelos de optimización.
- → Detección de tópicos y argumentos automatizados usando embeddings generados por modelos Transformers.
- → Sistema de detección de texto en pagarés con OCR y Regex.

UNIVERSIDAD DE CHILE | PROFESOR PART TIME

Marzo 2021 – Julio 2023

→ Realización del curso Laboratorio de Programación Científica para Ciencia de Datos para el Magister en Ciencia de Datos.

PROYECTOS

DASHAI | SOFTWARE ARCHITECT & DESAROLLADOR SENIOR

→ Librería interactiva para entrenar, evaluar y desplegar modelos de Al, actualmente en desarrollo. Link a DashAl en Github.

WEFE | DESARROLLADOR

→ Librería open-source para la medición de sesgo en modelos de Word Embeddings. Link a WEFE en Github y en Read the Docs.

HERRAMIENTAS

Lenguajes de Programación

- Python Avanzado
- JavaScript Intermedio

Ciencia de Datos

- Numpy Pandas SQL BigQuery
- Spark JupyterLab/Databricks Plotly
- NLTK

Machine Learning

- Scikit-learn XGBoost LightGBM
- Pytorch HuggingFace

Herramientas y Plataformas

- GCP / Vertex AI Git Github Actions
- Docker Kubeflow Kedro FastAPI
- ChatGPT, Gemini, Copilot

Metodologías

• MLOps • CI/CD • Pull Requests & Code Review • Code testing, linting & formatting

EDUCACIÓN

MAGÍSTER EN CIENCIAS DE LA COMPUTACIÓN

Universidad de Chile 2019-2020

INGENIERÍA CIVIL EN COMPUTACIÓN

Universidad de Chile 2013-2019

IDIOMAS

- Español Nativo
- Inglés (B2 TOEFL-ITP)

LOGROS

- Graduado de Ingeniería y Magíster con distinción máxima.
- #93 Top GitHub Users By Public Contributions in Chile
- Profesor Guía de Memoria en Universidad de Chile.
- 2 veces estudiante destacado, Universidad de Chile.